臺灣高等法院臺中分院刑事裁定
110年度聲字第1085號
聲  請  人  臺灣高等檢察署臺中檢察分署檢察官
受  刑  人  卓東瑩




上列聲請人因受刑人數罪併罰有二裁判以上，聲請定其應執行之
刑（聲請案號：110年度執聲字第539號），本院裁定如下：
    主  文
卓東瑩因犯如附表所示各罪所處之刑，應執行有期徒刑肆年捌月
。
    理  由
一、聲請意旨略以：受刑人卓東瑩因竊盜等數罪，先後經判決確
    定如附表。數罪中雖有刑法第50條第1項但書所列情形，惟
    受刑人已請求檢察官聲請定應執行刑，有臺灣臺中地方檢察
    署民國110年4月12日是否請求定應執行刑調查表足稽，應依
    刑法第50條第2項、第53條及第51條第5款規定，定其應執行
    之刑，爰依刑事訴訟法第477條第1項規定聲請定其應執行刑
　　等語。
二、按裁判確定前犯數罪者，併合處罰之。但有下列情形之一者
    ，不在此限：一、得易科罰金之罪與不得易科罰金之罪。二
    、得易科罰金之罪與不得易服社會勞動之罪。三、得易服社
    會勞動之罪與不得易科罰金之罪。四、得易服社會勞動之罪
    與不得易服社會勞動之罪。前項但書情形，受刑人請求檢察
    官聲請定應執行刑者，依第51條規定定之，刑法第50條定有
    明文。故若受刑人就其所犯數罪所處之各刑，有刑法第50條
    第1項但書之情形 ，而欲一同併合處罰時，應由受刑人請求
    檢察官向法院聲請定應執行刑，檢察官不得自行依職權逕向
    法院聲請，以維受刑人之權益。
三、查本件受刑人卓東瑩因詐欺等罪，經臺灣彰化地方法院、臺
    灣臺中地方法院、臺灣臺南地方法院、臺灣高等法院臺南分
    院及本院先後判處如附表所示之刑，均經確定在案，有該案
    件判決書及其臺灣高等法院被告前案紀錄表在卷可稽。而受
    刑人所犯如附表所示之各罪，編號1、2、4、5、11所示之罪
    為得易科罰金、得易服社會勞動之罪，編號3、6至10所示之
    罪則為不得易科罰金、不得易服社會勞動之罪，合於刑法第
    50條第1項但書之情形。茲檢察官依受刑人卓東瑩之請求聲
    請合併定其應執行之刑，有卷附受刑人110年4月12日之「臺
    灣臺中地方檢察署刑法第50條第1項但書案件是否請求定應
    執行刑調查表」可稽，本院審核認聲請為正當，定其應執行
    之刑。
四、另附表編號1至2所示之罪，曾經臺灣臺中地法院109年度聲
    字第780號裁定應執行有期徒刑6月，於109年3月8日確定在
    案；附表編號6至8所示之罪，曾經臺灣臺南地方法院以108
    年度訴字第1098號判決處應執行有期徒刑2年，於109年10月
    15日確定在案，則附表編號1至2、6至8之原裁判關於定應執
    行刑部分之基礎，將因本院重新裁定而使原定應執行刑當然
    失效，本院自可更定如附表所示之罪之應執行之刑，惟考量
    法律性內部界限之拘束，更不得重於原裁判原定之應執行刑
    ，使受刑人陷於更不利之結果，暨衡酌受刑人人格、所犯各
    罪侵害法益之異同、對侵害法益之加重效應及時間、空間之
    密接程度，刑罰邊際效應隨刑期而遞減及行為人所生痛苦程
    度隨刑期而遞增，考量受刑人復歸社會之可能性，而為整體
    評價後，爰定應執行刑如主文所示。
據上論斷，應依刑事訴訟法第477條第1項，刑法第53條、第51條
第5款，裁定如主文。 
中　　華　　民　　國　　110 　年　　5 　　月　　10　　日
            刑事第九庭  審判長法　官　紀　文  勝
                              法　官　廖　健　男
                              法　官　賴  妙  雲
以上正本證明與原本無異。
如不服本裁定，應於收受送達後5日內向本院提出抗告書狀。

                              書記官  林  玉  惠
　　　　　　　　　　　　　　　
中　　華　　民　　國　　110 　年　　5 　　月　　10　　日
受刑人卓東瑩定應執行刑一覽表
編號  1  2 3 罪名  竊盜  竊盜 竊盜 宣告刑  有期徒刑4月  有期徒刑3月 有期徒刑8月 犯罪日期  107.02.23  108.02.12 108.02.01 偵查(自訴)機關年度及案號   彰化地檢107年度偵字第5598號 臺中地檢108年度偵字第5529號 臺南地檢107年度偵字第19828號等 最後 事 實 審 法院 臺灣彰化地方法院 臺灣臺中地方法院 臺灣高等法院臺南分院  案號 107年度簡上字第 149號 108年度簡上字第 322號 109年度上易字第 180號  判決 日期 108.02.19 108.10.08 109.04.22 確定判決 法院 臺灣彰化地方法院 臺灣臺中地方法院 臺灣高等法院臺南分院  案號 107年度簡上字第 149號 108年度簡上字第 322號 109年度上易字第 180號  確定判決日期 108.02.19 108.10.08 109.04.22 得易科、易服社勞否之案件  得易科 得社勞 得易科 得社勞 不得易科 不得社勞 備註  臺中地檢108年度執助字第723號 臺中地檢109年度執字第2807號 臺南地檢109年度執字第4359號   編號1至2經臺灣臺中地方法院109聲780號裁定定應執行刑有期徒刑6月（臺中地檢109年度執更字第1505號） 編號6至8經臺灣臺南地方法院108訴1098號判決處應執行刑有期徒刑2年   
編號  4  5 6 罪名  竊盜  竊盜 詐欺 宣告刑  有期徒刑4月  有期徒刑6月 有期徒刑7月 犯罪日期  107.11.04  108.02.03 107.11.24 偵查(自訴)機關年度及案號   臺南地檢107年度偵字第19828號等 臺中地檢108年度偵字第20502號 臺南地檢108年度偵字第5434號 最後 事 實 審 法院 臺灣高等法院臺南分院 臺灣高等法院臺中分院 臺灣臺南地方法院  案號 109年度上易字第 180號 109年度上易字第 1167號 108年度訴字第 1098號  判決 日期 109.04.22 109.12.30 109.05.20 確定判決 法院 臺灣高等法院臺南分院 臺灣高等法院臺中分院 臺灣臺南地方法院  案號 109年度上易字第 180號 109年度上易字第 1167號 108年度訴字第 1098號  確定判決日期 109.04.22 109.12.30 109.10.15 得易科、易服社勞否之案件  得易科 得社勞 得易科 得社勞 不得易科 不得社勞 備註  臺南地檢109年度執字第4360號 臺中地檢110年度執字第2040號 臺南地檢109年度執字第8207號   編號1至2經臺灣臺中地方法院109聲780號裁定定應執行刑有期徒刑6月（臺中地檢109年度執更字第1505號） 編號6至8經臺灣臺南地方法院108訴1098號判決處應執行刑有期徒刑2年   
編號  7  8 9 罪名  偽造文書 （計3罪） 偽造文書 竊盜 宣告刑  均處有期徒刑8月  有期徒刑9月 有期徒刑8月 犯罪日期  107.11.24 （3次） 107.11.24 108.02.11 偵查(自訴)機關年度及案號   臺南地檢108年度偵字第5434號 臺南地檢108年度偵字第5434號 臺南地檢108年度偵字第6549號 最後 事 實 審 法院 臺灣臺南地方法院 臺灣臺南地方法院 臺灣高等法院臺南分院  案號 108年度訴字第 1098號 108年度訴字第 1098號 109年度上易字第 238號  判決 日期 109.05.20 109.05.20 109.07.30 確定判決 法院 臺灣臺南地方法院 臺灣臺南地方法院 臺灣高等法院臺南分院  案號 108年度訴字第 1098號 108年度訴字第 1098號 109年度上易字第 238號  確定判決日期 109.10.15 109.10.15 109.07.30 得易科、易服社勞否之案件  不得易科 不得社勞 不得易科 不得社勞 不得易科 不得社勞 備註  臺南地檢109年度執字第8207號 臺南地檢109年度執字第8207號 臺南地檢109年度執字第6940號   編號1至2經臺灣臺中地方法院109聲780號裁定定應執行刑有期徒刑6月（臺中地檢109年度執更字第1505號） 編號6至8經臺灣臺南地方法院108訴1098號判決處應執行刑有期徒刑2年   
編號  10  11 （以下空白） 罪名  竊盜  竊盜  宣告刑  有期徒刑8月  有期徒刑2月  犯罪日期  107.09.18  106.12.31  偵查(自訴)機關年度及案號   臺中地檢109年度偵字第8943號 臺中地檢107年度偵字第18974號等  最後 事 實 審 法院 臺灣高等法院臺中分院 臺灣高等法院臺中分院   案號 109年度上易字第 1316號 109年度上易字第 1124號   判決日期 109.12.31 109.12.24  確定判決 法院 臺灣高等法院臺中分院 臺灣高等法院臺中分院   案號 109年度上易字第 1316號 109年度上易字第 1124號   確定判決日期 109.12.31 109.12.24  得易科、易服社勞否之案件  不得易科 不得社勞 得易科 得社勞  備註  臺中地檢110年度執字第2304號 臺中地檢110年度執字第3166號    編號1至2經臺灣臺中地方法院109聲780號裁定定應執行刑有期徒刑6月（臺中地檢109年度執更字第1505號） 編號6至8經臺灣臺南地方法院108訴1098號判決處應執行刑有期徒刑2年